臺灣臺中地方法院刑事判決　　　　　　 100年度易字第1408號
公　訴　人　臺灣臺中地方法院檢察署檢察官
被　　　告　羅建暉
上列被告因違反毒品危害防制條例案件，經檢察官聲請簡易判決
處刑（100 年度偵字第1724號），經本院臺中簡易庭認不宜以簡
易判決處刑，改以通常程序審理，嗣因被告就被訴事實為有罪之
陳述，經本院裁定適用簡式審判程序審理，判決如下：
    主      文
羅建暉持有第三級毒品純質淨重二十公克以上，累犯，處有期徒
刑月，如易科罰金，以新臺幣壹仟元折算壹日。扣案之第二級
毒品亞甲基雙氧甲基安非他命（即MDMA）零點伍顆（淨重零點貳
玖伍陸公克）沒收銷燬之，扣案之第三級毒品愷他命包（淨重
貳肆點伍捌玖公克）、扣案包裝上開第三級毒品愷他命之外包
裝袋只沒收之。
    事實及理由
壹、犯罪事實：
    羅建暉前曾犯過失致死罪，經臺中高等法院臺中分院判處有
    期徒刑6 月確定，並於民國98年12月11日易科罰金執行完畢
    ，猶不知悔改，明知亞甲基雙氧甲基安非他命（即MDMA，下
    稱MDMA）、愷他命分別係毒品危害防制條例第2 條第2 項第
    2 款、第3 款所規定之第二級、第三級毒品，不得非法持有
    ，竟於99年8 月25日23時許，在臺中市○區○○路2 段111
    號錢櫃KTV 前，以新臺幣（下同）7,000 元之代價，向姓名
    、年籍不詳、綽號「阿忠」之成年男子（下稱「阿忠」），
    購得第三級毒品愷他命3 包（總淨重24.4198 公克，純質總
    淨重21.789公克，驗餘淨重24.3589 公克），「阿忠」另無
    償贈與羅建輝含有第二級毒品MDMA俗稱「喵喵」之毒品1 顆
    （淨重0.3018公克，驗餘淨重0.2956公克），而同時持有第
    二級毒品MDMA與第三級毒品愷他命純質淨重20公克以上，未
    及施用，即為警於99年8 月26日7 時許持本院搜索票於羅建
    暉駕駛之車號8285-WA 號自小客車內，扣得上開愷他命及MD
    MA，而查獲上情。
貳、認定犯罪事實所憑證據及理由：
  一按除簡式審判程序、簡易程序及第376 條第1 款、第2 款所
    列之罪之案件外，第一審應行合議審判，刑事訴訟法第284
    條之1 定有明文。本件被告羅建暉所犯毒品危害防制條例第
    11條第2 項、第5 項之案件，係屬刑事訴訟法第376 條第1
    款所列之竊盜罪之案件，依上開條文規定，第一審自毋庸行
    合議審判，先予敘明。
  二被告所犯毒品危害防制條例第11條第2 項、第5 項之罪，均
    係死刑、無期徒刑、最輕本刑為3 年以上有期徒刑以外之罪
    ，其等於審理程序就前揭被訴事實為有罪之陳述，經告知簡
    式審判程序之旨，並聽取其等與公訴人之意見後，本院裁定
    進行簡式審判程序，是本件之證據調查，依刑事訴訟法第27
    3 條之2 規定，不受同法第159 條第1 項、第161 條之2 、
    第161 條之3 、第163 條之1 及第164 條至第170 條規定之
    限制，合先敘明。
  三上開犯罪事實，有扣案之愷他命3 包，含有MDMA俗稱「喵喵
    」之毒品1 顆可資佐證。上開毒品經送鑑定，白色結晶3 包
    均檢出愷他命，驗前總淨重24.4198 公克，純質總淨重21.7
    89公克，驗餘總淨重24.3589 公克；透明膠囊1 顆，檢出MD
    MA成分（淨重0.3018公克，驗餘淨重0.2956公克），亦有行
    政院衛生署草屯療養院99年9 月7 日草寮鑑字第0990900019
    號、100 年4 月25日草寮鑑字第1000400001號鑑定書各1 份
    可資參照。被告就上開犯罪事實亦坦承不諱，並清楚交代取
    得愷他命及MDMA之過程，是被告之自白與相關證據均相符合
    ，本件事證明確，被告之犯行應堪認定。
、論罪科刑之理由：
  一被告雖於99年8 月26日7 時40分經採尿檢驗，呈現MDMA陽性
    反應，有臺中市警察刑事警察大隊偵一隊委託檢驗尿液代號
    與真實姓名對照表、中山醫學大學附設醫院尿液檢驗報告各
    1 份附卷可參。惟被告於警詢及本院審理時均供稱：伊係於
    99年8 月24日凌晨1 時許最後一次施用「喵喵」，本案持有
    之「喵喵」尚未施用等語。是被告係於施用含有MDMA之「喵
    喵」後，於99年8 月25日另行起意再次持有含有MDMA之「喵
    喵」，被告持有第二級毒品之行為，非為施用第二級毒品之
    犯行吸收。是核被告所為，係犯毒品危害防制條例第11條第
    2 項持有第二級毒品罪及同條第5 項持有純質淨重達20公克
    以上之第三級毒品罪。起訴之犯罪事實雖漏未記載被告持有
    第二級毒品部分犯行，惟此部分與起訴部分有想像競合犯之
    裁判上一罪關係（詳後述），應為起訴效力所及，本院亦已
    告知被告上開罪名，令被告得以答辯，自應併予審理，附此
    敘明。
  二被告同時持有第二級毒品及純持淨重達20公克以上之第三級
    毒品，係一行為觸犯二罪名，為想像競合犯，應依刑法第55
    條規定，從一重論以毒品危害防制條例第11條第5 項之罪處
    斷。
  三被告前曾犯過失致死罪，經高等法院臺中分院判處有期徒刑
    6 月確定，並於98年12月11日易科罰金執行完畢等情，有臺
    灣高等法院被告前案紀錄表1 份在卷可稽。被告於受徒刑之
    執行完畢後，5 年以內故意再犯本件有期徒刑以上之罪，為
    累犯，應依刑法第47條第1 項加重其刑。
  四本院審酌被告未慮及毒品危害人體甚深，因一時好奇而向他
    人購買、持有毒品，被告持有之愷他命純質淨重21.789公克
    及MDMA膠囊1 顆，均係供己施用，暨被告現於酒店上班，月
    收入約3 、4 萬元，被告為高職畢業，智識程度不高，犯後
    深具悔意，態度良好等一切情狀，量處如主文所示之刑，並
    諭知易科罰金之折算標準。
  五按查獲之第一、二級毒品及專供製造或施用第一、二級毒品
    之器具，不問屬於犯人與否，均沒收銷燬之；查獲之第三、
    四級毒品及製造或施用毒品之器具，無正當理由而擅自持有
    者，均沒入銷燬之。但合於醫藥、研究或訓練之用者，得不
    予銷燬，毒品危害防制條例第18條第1 項定有明文。是毒品
    危害防制條例對於查獲之第三級毒品之沒收，並無特別規定
    ，如其行為已構成犯罪，則該毒品即屬不受法律保護之違禁
    物，應依刑法第38條第1 項第1 款之規定沒收之。從而，扣
    案之愷他命3 包（驗餘總淨重24.3589 公克）為違禁物，應
    依刑法第38條第1 項第1 款規定，宣告沒收之。至於包裝上
    開毒品愷他命之外包裝袋3 只，可以防止毒品潮濕，並便利
    被告攜帶以販賣，亦係被告所有供持有第三級毒品所用之物
    ，應刑法第38條第1 項第2 款規定宣告沒收。扣案之MDMA 0
    .5顆（驗餘淨重0.2956公克）應依毒品危害防制條例第18條
    第1 項宣告沒收銷燬之。
肆、適用之法律：
    依刑事訴訟法第452 條、第284 條之1 、第273 條之1 第1
    項，毒品危害防制條例第11條第2 項、第5 項、第18條第1
    項，刑法第11條、第55條、第47條第1 項、第41條第1 項前
    段、第38條第1 項第1 款、第2 款，判決如主文。
中    華    民    國  100     年    8     月    31    日
                  刑事第十六庭  法  官  楊欣怡
以上正本證明與原本無異。
如不服本判決應於收受送達後10日內向本院提出上訴書狀，並應
敘述具體理由；其未敘述上訴理由者，應於上訴期間屆滿後20日
內向本院補提理由書狀（均須按他造當事人之人數附繕本）「切
勿逕送上級法院」。
                                書記官  黃泰能
中    華    民    國   100    年    8     月    31    日
附錄論罪科刑法條：
毒品危害防制條例第11條
持有第一級毒品者，處3 年以下有期徒刑、拘役或新臺幣5 萬元
以下罰金。
持有第二級毒品者，處2 年以下有期徒刑、拘役或新臺幣3 萬元
以下罰金。
持有第一級毒品純質淨重十公克以上者，處1 年以上7 年以下有
期徒刑，得併科新臺幣1 百萬元以下罰金。
持有第二級毒品純質淨重二十公克以上者，處6 月以上5 年以下
有期徒刑，得併科新臺幣70萬元以下罰金。
持有第三級毒品純質淨重二十公克以上者，處3 年以下有期徒刑
，得併科新臺幣30萬元以下罰金。
持有第四級毒品純質淨重二十公克以上者，處1 年以下有期徒刑
，得併科新臺幣10萬元以下罰金。
持有專供製造或施用第一級、第二級毒品之器具者，處1 年以下
有期徒刑、拘役或新臺幣1 萬元以下罰金。